臺灣新竹地方法院民事裁定　　　　　 100年度司財管字第16號
聲　請　人　蘇文艷
上列聲請人聲請對被繼承人祖振瀛選任遺產管理人事件，本院裁
定如下：
    主  文
選任洪桂如律師為被繼承人祖振瀛（男、民國○ 年○ 月○○日生、
100 年3 月28日死亡、身分證統一編號：Ｚ000000000號、生前最
後住所：新竹市○區○○里○○鄰○○○街69巷20弄3 號）之遺產
管理人。
准對被繼承人祖振瀛之繼承人為承認繼承之公示催告。
被繼承人祖振瀛之繼承人，應自本公示催告最後登載公報、新聞
紙或其他相類之傳播工具之日起，捌個月內承認繼承；上述期限
屆滿，無繼承人承認繼承時，被繼承人祖振瀛之遺產於清償債權
，並交付遺贈物後，如有賸餘，即歸屬國庫。
聲請人應於收受本裁定之日起貳月內，將本裁定登載於公報、新
聞紙或其他相類之傳播工具，並將登載證據檢送本院，逾期視為
撤回公示催告之聲請。
聲請程序費用新臺幣壹仟元由被繼承人祖振瀛之遺產負擔。
    理  由
一、本件聲請意旨略以：被繼承人祖振瀛與聲請人為繼父女關係
    ，詎被繼承人祖振瀛於民國100 年3 月28日死亡，依民法第
    1147條規定，繼承業已開始，其名下遺有財產，而無法定繼
    承人，聲請人為被繼承人祖振瀛之受遺贈人，與被繼承人所
    留之遺產具有利害關係，爰依法聲請選任被繼承人祖振瀛之
    遺產管理人等語，並提出死亡證明書影本、自書遺囑影本、
    除戶戶籍謄本、繼承系統表、臺灣銀行存款存摺影本、財團
    法人海峽交流基金會認證之親屬關係公證書及結婚公證書各
    1 份等件為證。
二、按繼承開始時，繼承人之有無不明者，由親屬會議於1 個月
    內選定遺產管理人，並將繼承開始及選定遺產管理人之事由
    ，向法院報明。親屬會議依前條規定為報明後，法院應依公
    示催告程序，定6 個月以上之期限，公告繼承人，命其於期
    限內承認繼承。無親屬會議或親屬會議未於前條所定期限內
    選定遺產管理人者，利害關係人或檢察官，得聲請法院選任
    遺產管理人，並由法院依前項規定為公示催告。民法第1177
    條、第1178條分別定有明文。又先順序繼承人均拋棄其繼承
    權時，由次順序之繼承人繼承。其次順序繼承人有無不明或
    第四順序之繼承人均拋棄其繼承權者，準用關於無人承認繼
    承之規定，民法第1176條第6 項亦定有明文。末按遺產管理
    人之設，旨在管理保存及清算遺產，以免遺產散失，是以遺
    產管理人具有相當之公益色彩；另選任遺產管理人，除慮及
    管理遺產之公平性外，尚須考慮其適切性，亦即可對其遺產
    、遺債之情形瞭解較深，或具法律、會計等專業能力，復與
    遺債債權人無利害共同關係而得忠誠處理者，優先選任為宜
    。
三、經查：聲請人之主張，已據其提出前開資料為證，另聲請人
    於本院訊問時亦表示，被繼承人無其他繼承人，且無召開親
    屬會議等語。是本件查無各順位之法定繼承人，且無召開親
    屬會議選定被繼承人之遺產管理人，從而聲請人聲請選任被
    繼承人之遺產管理人，揆諸前揭法條規定，為有理由，應予
    准許。又本院依職權函詢新竹律師公會推薦有意願擔任遺產
    管理人職務之律師，經該會以函覆本院參考律師名單，洪桂
    如律師為該律師公會所提供之律師，茲審酌律師對法律學有
    專精，持有具高度公信力之專門職業技術執照，對於遺產管
    理事件應較熟稔，較能積極有效地發揮遺產之最大效益，亦
    較可避免債權人債權追索困難之缺失，爰選任洪桂如律師為
    被繼承人祖振瀛之遺產管理人，併依民法第1178條第2 項規
    定為承認繼承之公示催告。
四、依非訟事件法第157 條，裁定如主文。
五、如對本裁定抗告須於裁定送達後10日內向本院提出抗告狀，
    並繳納抗告裁判費新台幣1,000 元。
中    華    民    國   100    年    11    月    14    日
                  家事法庭司法事務官  王毓慈